【裁判字號】    97,易,376
【裁判日期】    970325
【裁判案由】    詐欺
【裁判全文】
臺灣士林地方法院刑事判決               97年度易字第376號
公  訴  人  臺灣士林地方法院檢察署檢察官
被      告  乙○○
上列被告因詐欺案件，經檢察官提起公訴（97年度偵字第918 號
），被告於準備程序中就被訴事實為有罪之陳述，本院合議庭裁
定由受命法官改依簡式審判程序審理，並判決如下：
    主  文
乙○○幫助意圖為自己不法之所有，以詐術使人將本人之物交付
，累犯，處有期徒刑伍月，如易科罰金，以新臺幣壹仟元折算壹
日。
    事  實
一、乙○○曾有多次施用毒品前科，先於民國94年間，因施用毒
    品案件，經本院於94年3 月31日以94年度簡字第99號判決處
    有期徒刑3 月確定，於94年5 月30日易科罰金執行完畢；又
    於95年間，因施用毒品案件，為臺灣臺北地方法院於95年12
    月8 日以95年度簡字第3566號判決處有期徒刑5 月確定，經
    裁定減刑為2月15 日，於96年8 月15日易科罰金執行完畢。
    詎其仍不知悔改，因受不詳姓名、年籍綽號「均衡」友人之
    母親要求提供銀行帳戶供其不知姓名、年籍之朋友放款使用
    ，而乙○○明知將自己帳戶供不熟識之他人使用，依一般社
    會生活經驗，本可得預見可能幫助不法犯罪集團掩飾或隱匿
    犯罪所得之財物，致使被害人及警方追查無門，仍不違背其
    本意，基於幫助詐欺取財之犯意，於96年7 月間某日，前往
    臺北市士林區○○○路路邊，將其設於中國信託商業銀行天
    母分行，帳號為000000000000000 號帳戶之存摺、提款卡及
    密碼交予該「均衡」之母親，該人即將上開提存工具轉交予
    其他詐欺集團成員。該詐欺集團成員乃基於意圖為自己不法
    所有之詐欺取財犯意，於96年9 月6 日下午7 時許，以電話
    通知甲○○，佯稱其係網路賣家，因前於交易時將其帳戶設
    定為約定帳戶，請解除並將帳戶內之金錢轉至其指定之帳戶
    ，致使甲○○陷於錯誤，而於同日晚上8 時至96年9 月7 日
    止，在臺北市○○區○○路4 段85號中國信託商業銀行自動
    提款機處，接續6 次匯款新臺幣（下同）計130,000 元至上
    開乙○○所設之帳戶內，並遭該詐欺集團成員提領一空，嗣
    甲○○發覺遭詐騙後報警循線查獲，並將該帳戶列為警示帳
    戶無法提領。
二、案經臺北市政府警察局士林分局報告臺灣士林地方法院檢察
    署檢察官偵查起訴。
    理  由
一、上開犯罪事實，業據被告乙○○於本院準備程序期日及審理
    中坦承不諱，且經證人即被害人甲○○於警詢及檢察官偵查
    中證述明確，並有中國信託商業銀行客戶交易明細表6 紙、
    中國信託商業銀行96年9 月21日中信銀集作字第96507723號
    函所附被告乙○○開戶資料及帳戶往來明細1 份在卷可稽，
    應甚明確，而堪認定。
二、按金融存款帳戶，係作為存戶個人財產保管之用，與存戶之
    存摺、提款卡及密碼相結合，其專屬性、私密性甚高，除非
    本人或與本人具密切之關係者，難認有何理由可自由流通使
    用該存摺、提款卡及密碼，而一般人亦均應有妥為保管存摺
    、提款卡及密碼，以防止被他人冒用之認識，縱有特殊情況
    偶有將存摺、提款卡及密碼交付他人之需，亦必深入瞭解其
    用途後再行提供使用，此為吾人日常生活經驗與事理；且觀
    諸現今社會上，詐騙者蒐購人頭帳戶，持以作為詐欺取財犯
    罪所得掩飾之用，常有所聞，出借帳戶予非親非故之人，受
    讓人可能係為從事詐欺犯罪，已屬人盡皆知之事，被告於本
    院審理中亦自承：伊有懷疑朋友「均衡」母親之朋友會拿伊
    帳戶作為詐騙使用等語（參見本院卷第23頁），是被告應可
    預見提供帳戶予不相識之他人，恐將被利用其金融機構帳戶
    ，作為詐欺犯罪使用，竟仍將上開帳戶之提款卡及密碼等提
    領工具交付予不熟識之人，供詐欺集團作為上開詐欺取財犯
    罪使用，顯不違反其本意，其幫助他人犯詐欺取財罪之不確
    定故意至明，則被告幫助犯詐欺取財之犯行堪以認定。
三、核被告所為，係犯刑法第339 條第1 項之詐欺取財罪。被告
    對詐欺正犯提供帳戶資以助力，但並未參與詐欺犯罪行為之
    實行，應屬幫助他人實行犯罪行為，為幫助犯，乃依刑法第
    30條第2 項之規定減輕其刑。又被告有事實欄所載之犯罪科
    刑執行紀錄，有臺灣高等法院被告前案紀錄表在卷可稽，其
    於前案有期徒刑執行完畢後5 年內，故意再犯本案有期徒刑
    之罪，係屬累犯，應依刑法第47條第1 項之規定論以累犯，
    並加重其刑，並先加後減。爰審酌被告因一時失慮，竟輕易
    提供銀行帳戶供他人掩飾犯罪所得使用，非但增加被害人尋
    求救濟之困難，造成社會人心不安，亦助長詐騙犯罪者之氣
    焰，使詐欺犯罪者得以順利取得詐欺所得之財物，危害財產
    交易安全，及本件被害人受詐騙之金額為130,000 元，被告
    犯後坦承犯行等一切情狀，量處如主文所示之刑，並諭知易
    科罰金之折算標準，以示懲儆。
據上論斷，應依刑事訴訟法第273 條之1 第1 項、第299 條第1
項前段，刑法第339 條第1 項、第30條第2 項、第47條第1 項、
第41條第1 項前段，刑法施行法第1 條之1 第1 項、第2 項前段
，判決如主文。
本案經檢察官翁偉倫到庭執行職務。
中    華    民    國    97    年    3     月    25    日
                  刑事第一庭法  官  雷雯華
以上正本證明與原本無異。
如不服本判決，應於收受送達後10日內向本院提出上訴書狀，其
未敘述上訴理由者，應於上訴期間屆滿後20日內向本院補提理由
書狀（均須按他造當事人之人數附繕本）。
                            書記官  陳如玲
中    華    民    國    97    年    3     月    25    日
附錄本案論罪科刑法條全文：
刑法第339條第1項
意圖為自己或第三人不法之所有，以詐術使人將本人或第三人之
物交付者，處5 年以下有期徒刑、拘役或科或併科1 千元以下罰
金。


司法院資訊處製作；財團法人民間司法改革基金會備份。
